臺灣士林地方法院刑事判決　　　　　　　 96年度易字第374號
公　訴　人　臺灣士林地方法院檢察署檢察官
被　　　告　甲○○
　　　　　　　　　　（另案於臺灣士林看守所執行）
上列被告因違反毒品危害防制條例案件，經檢察官提起公訴（95
年度毒偵字第2239號），本院經訊問被告後，被告於準備程序中
為有罪之陳述，經合議庭裁定認本件宜由受命法官獨任進行簡式
審判程序審理，並判決如下：
    主  文
甲○○施用第二級毒品，累犯，處有期徒刑陸月，如易科罰金以
新臺幣壹仟元折算壹日。扣案之第二級毒品安非他命貳包（共淨
重零點貳公克）均沒收銷燬。
    事  實
一、甲○○前於民國91年間因施用毒品案件，經本院以91年度毒
    聲字第219 號裁定送觀察、勒戒後，認無繼續施用毒品之傾
    向，於91年3 月23日釋放出所，並經臺灣士林地方法院檢察
    署檢察官於91年3 月15日以91年度毒偵字第316 號為不起訴
    處分確定。又因轉讓第2 級毒品安非他命案件，經本院以92
    年度簡字第78號判決處有期徒刑6 月確定，並於92年12月29
    日易科罰金執行完畢（構成累犯）。再因施用第2 級毒品安
    非他命案件，經本院於95年6 月21日以95年度士簡字第717
    號判決處有期徒刑4 月確定。詎甲○○仍不知悔改，於前揭
    觀察勒戒執行完畢出所後5 年內，再基於反覆持續施用第2
    級毒品安非他命之單一行為犯意，自95年7 月間起至95年11
    月21日止，以平均3 、4 天施用1 次之頻率，在臺北市○○
    區○○街42巷56弄2 號住所，以將安非他命置於吸食器內以
    火燒烤加熱後吸食其煙霧之方式，施用第2 級毒品安非他命
    多次。嗣於95年11月23日晚間11時30分許，為警持搜索票在
    台北縣汐止市○○街183 號5 樓友人之住處查獲，並扣得甲
    ○○、黃正忠、乙○○（黃正忠、乙○○施用毒品部分經檢
    察官另案偵辦）共有之第2 級毒品安非他命2 包（共淨重0.
    2 公克）。而經警採集其尿液檢體送驗結果，呈安非他命類
    陽性反應，始查悉上情。
二、案經臺北縣政府警察局汐止分局報告臺灣士林地方法院檢察
    署檢察官偵查起訴。
    理  由
一、上揭犯罪事實，業經被告甲○○於本院審理時坦承不諱，且
    被告為警查獲後，經採集其尿液檢體送台灣檢驗科技股份有
    限公司以酵素免疫分析法初步檢驗，再以氣相層析質譜儀法
    確認檢驗結果，呈安非他命類陽性反應，有台灣檢驗科技股
    份有限公司95年12月15日濫用藥物尿液檢驗報告1 份附卷可
    稽。此外，復有扣案之第2 級毒品安非他命2 包（共淨重0.
    2 公克）可資佐證。而前開扣案之第2 級毒品安非他命2 包
    ，經臺北縣政府警察局汐止分局以204 廠製造之煙毒品檢驗
    Ａ包試劑檢驗結果，呈安非他命反應，有臺北縣政府警察局
    95年11月23日毒品初步檢驗報告書1 紙在卷可參，足徵被告
    前開施用第2 級毒品安非他命之自白與事實相符，堪予採信
    。按施用毒品經觀察、勒戒或強制戒治執行完畢釋放後，5
    年內再犯毒品危害防制條例第10條之施用毒品罪者，檢察官
    應依法追訴，毒品危害防制條例第23條第2 項定有明文。本
    件被告前於91年間因施用毒品案件，經本院以91年度毒聲字
    第219 號裁定送觀察、勒戒後，認無繼續施用毒品之傾向，
    於91年3 月23日釋放出所，並經臺灣士林地方法院檢察署檢
    察官於91年3 月15日以91年度毒偵字第316 號為不起訴處分
    確定等情，分別有前揭臺灣士林地方法院檢察署91年度毒偵
    字第316 號不起訴處分書、臺灣士林地方法院檢察署刑案資
    料查註紀錄表、臺灣高等法院被告前案紀錄表各1 份在卷足
    憑。從而，被告確有於91年3 月23日觀察勒戒執行完畢釋放
    後，5 年以內再犯毒品危害防制條例第10條第2 項之施用第
    2 級毒品犯行。故本件事證明確，被告犯行洵堪認定，應依
    法論科。
二、按安非他命為毒品危害防制條例第2 條第2 項第2 款所規定
    之第2 級毒品，核被告甲○○所為係犯毒品危害防制條例第
    10條第2 項之施用第2 級毒品罪。其施用前後持有第2 級毒
    品安非他命之低度行為為施用毒品之高度行為所吸收，不另
    論罪。次按，刑事法若干犯罪行為態樣，本質上原具有反覆
    、延續實行之特徵，立法時既予特別歸類，定為犯罪構成要
    件之行為要素，則行為人基於概括之犯意，在密切接近之一
    定時、地持續實行之複次行為，倘依社會通念，於客觀上認
    為符合一個反覆、延續性之行為觀念者，於刑法評價上，即
    應僅成立一罪。學理上所稱「集合犯」之職業性、營業性或
    收集性等具有重複特質之犯罪均屬之，例如經營、從事業務
    、收集、販賣、製造、散布等行為概念者是（最高法院95年
    度台上字第1079號判決要旨參照），亦即立法者針對特定刑
    罰規範之構成要件，已預設其本身係持續實行之複次行為，
    具備反覆、延續之行為特徵，故將之總括或擬制成一個構成
    要件之「集合犯」行為，因刑法評價上為構成要件之行為單
    數，應僅成立一罪。施用毒品本身具備反覆、延續之行為特
    徵，故在刑法評價上，施用毒品應僅成立集合犯一罪。且刑
    法第56條連續犯之規定，業經修正刪除，並自95年7 月1 日
    施行，其修正理由說明四並載明「至連續犯之規定廢除後，
    對於部分習慣犯，例如竊盜、吸毒等犯罪，在實務運用上應
    可參考德、日等國之經驗，委由學界及實務以補充解釋之方
    式，發展接續犯之概念，對於合乎接續犯或包括的一罪之情
    形，認為構成單一之犯罪，以限縮數罪併罰之範圍」等語，
    是本院基於前述施用毒品構成要件之反覆實行特徵，並考量
    連續犯規定業經刪除之理由，認為行為人基於反覆實行之犯
    意，在密切接近之一定時、地，持續實行單次或複次之施用
    毒品行為，應僅成立集合犯一罪。經查，被告有前開事實欄
    所載之前科紀錄，且在本案中，被告自95年7 月間起至95年
    11月21日止，平均3 、4 天施用1 次，未間斷地施用第2 級
    毒品安非他命，顯見被告係因對毒品有相當依賴性，乃基於
    多次實施犯行之決意，於密接之時、地，反覆而持續施用安
    非他命毒品，揆諸前揭說明，自應論以集合犯之包括一罪。
    公訴意旨雖僅就被告自95年6 月21日前案宣示判決後之某日
    起至95年11月23日晚間9 時30分為警採尿往前回溯96小時內
    之某日時止之施用第2 級毒品安非他命之犯行起訴，然檢察
    官就犯罪事實之一部起訴者，其效力及於全部，被告如事實
    欄所載之其餘施用安非他命之犯行，與公訴人起訴之犯罪事
    實既具有集合犯之實質上一罪關係，依審判不可分之原則，
    均應為起訴效力所及，本院自應併予審究，附此敘明。再被
    告有事實欄所載前案犯罪科刑並執行完畢之情形，有台灣高
    等法院被告全國前案紀錄表1 份在卷可查，其受有期徒刑執
    行完畢後，5 年內故意再犯有期徒刑以上之本罪，為累犯，
    應依刑法第47條第1 項之規定加重其刑。爰審酌被告前曾有
    施用毒品之犯行，經觀察勒戒之治療程序並判刑後，仍未戒
    除惡習而繼續施用，足見其深陷毒癮而難以自拔，並考量其
    生活狀況、智識程度，施用毒品之次數，暨犯罪後坦承犯行
    等一切情狀，量處如主文所示之刑，並諭知易科罰金之折算
    標準。
三、扣案之第2 級毒品安非他命2 包（共淨重0.2 公克），為違
    禁物，應依毒品危害防制條例第18條第1 項前段規定，不問
    屬於犯人與否，均沒收銷燬之。
據上論斷，應依刑事訴訟法第273 條之1 第1 項、第299 條第1
項前段，毒品危害防制條例第10條第2 項、第18條第1 項前段，
刑法第11條、第41條第1 項前段、第47條第1 項，判決如主文。
本案經檢察官邱智宏到庭執行職務。
中　　華　　民　　國　　96　　年　　5 　　月　　14　　日
　　　　　　　　　刑事第七庭法　官　王俊雄
以上正本證明與原本無異。
如不服本判決，應於判決送達後10日內，向本院提出上訴狀。
                            書記官  林靜枝
中　　華　　民　　國　　96　　年　　5 　　月　　16　　日
附錄本案論罪科刑法條全文
毒品危害防制條例第10條第2 項：
施用第二級毒品者，處3 年以下有期徒刑。
